臺灣臺中地方法院刑事判決　　　　　　　96年度易字第4608號
公　訴　人　臺灣臺中地方法院檢察署檢察官
被　　　告　辛○○
　　　　　　　　　　　之2
　　　　　　　　　　（另案臺灣臺中監獄執行中）
　　　　　　子○○
　　　　　　　　　　（另案在臺灣臺中監獄臺中分監執行中）
上列被告等因竊盜案件，經檢察官提起公訴（96年度偵字第7668
號），本院判決如下：
    主    文
辛○○所處如附表所示之罪刑，應執行有期徒刑陸月、拘役壹佰
壹拾伍日，如易科罰金，均以新臺幣壹仟元折算壹日。
子○○所處如附表所示之罪刑，應執行有期徒刑陸月、拘役壹佰
日，如易科罰金，均以新臺幣壹仟元折算壹日。
    犯罪事實
一、辛○○前因違反毒品危害防制條例、竊盜等案件，經法院分
    別判處有期徒刑10月、5月確定，嗣經檢察官聲請本院裁定
    其應執行刑為有期徒刑1年確定，於民國95年6月5日縮短刑
    期假釋期滿。詎辛○○不知警惕，與子○○基於共同意圖為
    自己不法所有之犯意聯絡，分別於如附表一所示之時間、地
    點，以徒手之方式，分別竊取壬○○、庚○○、癸○○、錢
    躠芬、丙○○○、己○○、乙○○、甲○○、寅○○、戊○○等人之財物，並旋即將所竊得之物分別攜至設於臺中縣大
    雅鄉○○路附近之「御昌資源回收場」、臺中縣豐原市○○
    路○段290巷6號1樓「派詮資源回收場」等處，售予不知情之
    「御昌資源回收場」負責人李安祿、「派詮資源回收場」負
    責人連林明美，而予以變現花用。其中，子○○於96年2月
    21 日及2月25日，將所竊得之白鐵製物品等派詮資源回收場
    變賣時，因害怕被發現竊盜犯行，竟分別基於偽造署押之犯
    意，未徵得「洪聖佑」之同意，分別以如附表二所示之方式
    ，在派詮資源回收場之4紙請款聯出售人簽章欄上，偽簽「
    洪聖佑」之署名（偽造署名數量如附表二所示），足生損害
    於洪聖佑及派詮資源回收場對於買賣回收物管理之正確性。
    辛○○嗣於96年2月25日上午8時許，為警在其位於臺中縣大
    雅鄉○○路250巷98弄3號2樓之2住處內查獲如附表一編號4
    、8、9 所示之犯行，子○○於辛○○遭警查獲時，因亦同
    時在場，遂在其如附表一、二所示之犯行，為有偵查犯罪職
    權之機關或公務員發覺前，即向前來查緝辛○○之臺中縣警
    察局豐原分局馬岡派出所警員丁○○等人自首如附表一、二
    所示之犯行，而接受裁判。辛○○亦在稍後警訊中，就其所
    犯如附表一編號5、6、7、10所示之犯行，為有偵查犯罪職
    權之機關或公務員發覺前，委託子○○向警員丁○○等人自
    首如附表一編號5、6、7、10所示之犯行，而接受裁判。
二、案經臺中縣警察局豐原分局報請臺灣臺中地方法院檢察署檢
    察官偵查起訴。
    理    由
一、上揭事實，業據被告辛○○、子○○於警偵訊及本院審理中
    坦承不諱，核與證人即被害人壬○○、庚○○、癸○○、錢
    躠芬、丙○○○、己○○、乙○○、甲○○、戊○○於警訊
    中，及證人寅○○於警訊及本院審理中證述其等各自所有之
    財物失竊等經過情節，及證人即御昌資源回收場負責人李安
    祿、派詮資源回收場負責人連林明美於警訊中證述被告2人
    如何將所竊贓物變賣予其等之經過，暨證人連林明美於警訊
    中證述被告子○○如何於變賣贓物時，偽造「洪聖佑」之如
    附表二所示之署名等經過情節相符，復有贓物認領保管單、
    舊貨（資源回收）業（公司）買入登記簿、派詮資源回收場
    資源回收憑證、刑案現場照片、監視錄影器翻拍照片及失竊
    物品照片等在卷可稽，堪認被告2人上開不利於己之自白，
    確與事實相符，應可採信。事證明確，被告2人犯行，洵堪
    認定。
二、核被告2人如附表一所為，均係犯刑法第320條第1項竊盜罪
    。被告子○○如附表二所為，均係犯刑法第217條第1項偽造
    署押罪。被告2人間就如附表一所示之犯行，有犯意聯絡，
    行為分擔，均為共同正犯。被告辛○○如附表一所示之犯行
    ，犯意個別，行為互異，應分論併罰。被告子○○如附表一
    、二所示之犯行，亦犯意個別，行為互異，應分論併罰。被
    告辛○○前因違反毒品危害防制條例、竊盜等案件，經法院
    分別判處有期徒刑10月、5月確定，嗣經檢察官聲請本院裁
    定其應執行刑為有期徒刑1年確定，於95年6月5日縮短刑期
    假釋期滿之事實，有臺灣高等法院被告前案紀錄表、臺灣臺
    中地方法院檢察署刑案資料查註紀錄表附卷可稽，其於有期
    徒刑執行完畢後，5年以內再故意犯本件有期徒刑以上之罪
    ，構成累犯，應依刑法第47條第1項規定加重其刑。被告子
    ○○於其如附表一、二所示之犯行，為有偵查犯罪職權之機
    關或公務員發覺前，即向前來查緝辛○○之臺中縣警察局豐
    原分局馬岡派出所警員丁○○等人供承如附表一、二所示之
    犯行，而接受裁判，業經證人即臺中縣警察局豐原分局馬岡
    派出所警員丁○○於本院審理中到庭證述屬實，並有被告子
    ○○之警訊筆錄附卷可查，爰依刑法第62條前段規定減輕其
    刑。又被告辛○○雖其所犯如附表一編號4、8、9所示之犯
    行，已為警知悉在先，惟其於所犯如附表一編號5、6、7 、
    10所示之犯行，為有偵查犯罪職權之機關或公務員發覺前，
    委託證人即同案被告子○○（被告子○○就被告辛○○自首
    部分，係屬證人身份）向證人丁○○等人自首如附表一編號
    5、6、7、10所示之犯行，而接受裁判，亦經證人子○○於
    本院審理中證述甚詳，核與證人丁○○於本院審理中證述其
    如何自證人子○○之供述查悉本案全貌等經過情節相符，復
    有被告辛○○之警訊筆錄在卷可稽，爰就其所犯附表一編號
    5、6、7、10所示之犯行，依刑法第62條前段規定減輕其刑
    。被告辛○○所犯附表一編號5、6、7、10所示之犯行，同
    時有加重及減輕事由，應先加後減。爰審酌被告2人均正值
    青壯，不思循合法途徑獲取財富，竟藉竊盜獲利之心態可議
    ，並增添被害人等生活、財物上相當之困擾、損害，惟念其
    等犯罪後坦承犯行，節省訴訟資源，且所竊財物價值尚非甚
    鉅，暨被告辛○○係累犯，被告2人分別有如前述自首之情
    節，併審酌其等各次竊盜財物性質、價值，及被告子○○偽
    造洪聖佑署名所生之損害，暨公訴人請求審酌被告2人自首
    情節，以量處妥適之刑等一切情狀，分別量處如附表一、二
    所示之刑，並均諭知如易科罰金之折算標準，且定其等各應
    執行之刑。又本件被告2人之犯罪時間，悉係在中華民國96
    年罪犯減刑條例所定減刑基準日即96年4月24日之前，均合
    於該條例所定減刑規定之適用，各應依該條例第2條第1項第
    3款減其等之刑分別如附表一、二減刑後刑期所示，並均諭
    知易科罰金之折算標準。被告子○○偽造如附表二編號1、2
    所示之「洪聖佑」署名，均應依刑法第219條規定，予以宣
    告沒收。
據上論斷，應依刑事訴訟法第299條第1項前段，刑法第28條、第
320條第1項、第217條第1項、第219條、第47條第1項、第62條前
段、第41條第1項前段、第51條第5款、第6款，刑法施刑法第1條
之1第1項、第2項前段，中華民國96年罪犯減刑條例第2條第1項
第3款、第4條、第7條、第9條，判決如主文。
中　　華　　民　　國　　96　　年　　10　　月　　19　　日
                  刑事第14庭    法  官  林世民
上正本證明與原本無異。
如不服本判決，應於收受送達後10日內向本院提出上訴書狀（應
敘述具體理由並附繕本）。
上訴書狀如未敘述理由，應於上訴期間屆滿後20日內補提理由書
於本院。
                                書記官  紀俊源
中　　華　　民　　國　　96　　年　　10　　月　　19　　日
附錄論罪科刑法條：
中華民國刑法第320條
意圖為自己或第三人不法之所有，而竊取他人之動產者，為竊盜
罪，處 5 年以下有期徒刑、拘役或 5 百元以下罰金。
意圖為自己或第三人不法之利益，而竊佔他人之不動產者，依前
項之規定處斷。
前二項之未遂犯罰之。
中華民國刑法第217條
偽造印章、印文或署押，足以生損害於公眾或他人者，處 3 年以
下有期徒刑。
盜用印章、印文或署押，足以生損害於公眾或他人者，亦同。
附表一（辛○○、子○○共同竊盜部分）：
┌──┬──────┬────────┬───────────┬─────────┐
│編號│ 犯 罪 時 間│ 犯  罪  地  點 │ 竊得之物（價值以新臺 │所犯罪名、所處宣告│
│    │            │                │ 幣計）               │刑及減刑後刑期    │
│    │            │                │ 被害人               │                  │
├──┼──────┼────────┼───────────┼─────────┤
│ 1  │96年2 月21日│臺中縣大雅鄉西寶│白鐵製烤盤3塊、鐵桶蓋1│辛○○、子○○共同│
│    │下午2時許   │村中正路16之2號 │片（價值2萬元以上）   │竊盜，辛○○累犯，│
│    │            │                │被害人：丑○○        │處有期徒刑陸月，如│
│    │            │                │                      │易科罰金，以新臺幣│
│    │            │                │                      │壹仟元折算壹日，減│
│    │            │                │                      │為有期徒刑月，如│
│    │            │                │                      │易科罰金，以新臺幣│
│    │            │                │                      │壹仟元折算壹日；蔣│
│    │            │                │                      │國強處有期徒刑伍月│
│    │            │                │                      │，如易科罰金，以新│
│    │            │                │                      │臺幣壹仟元折算壹日│
│    │            │                │                      │，減為有期徒刑貳月│
│    │            │                │                      │又拾伍日，如易科罰│
│    │            │                │                      │金，以新臺幣壹仟元│
│    │            │                │                      │折算壹日。        │
├──┼──────┼────────┼───────────┼─────────┤
│ 2  │96年2月20或 │臺中縣大雅鄉月祥│護欄1具、洗手台1具（價│辛○○、子○○共同│
│    │21日晚上某時│路183號之69     │值不超過8、9千元）    │竊盜，辛○○累犯，│
│    │            │                │被害人：寅○○        │處有期徒刑肆月，如│
│    │            │                │                      │易科罰金，以新臺幣│
│    │            │                │                      │壹仟元折算壹日，減│
│    │            │                │                      │為有期徒刑貳月，如│
│    │            │                │                      │易科罰金，以新臺幣│
│    │            │                │                      │壹仟元折算壹日；蔣│
│    │            │                │                      │國強處有期徒刑月│
│    │            │                │                      │，如易科罰金，以新│
│    │            │                │                      │臺幣壹仟元折算壹日│
│    │            │                │                      │，減為有期徒刑壹月│
│    │            │                │                      │又拾伍日，如易科罰│
│    │            │                │                      │金，以新臺幣壹仟元│
│    │            │                │                      │折算壹日。        │
├──┼──────┼────────┼───────────┼─────────┤
│ 3  │96年2 月22日│臺中縣大雅鄉三和│騎樓輔助板1塊（價值   │辛○○、子○○共同│
│    │下午6時許   │村港尾路160號門 │4,700元）             │竊盜，辛○○累犯，│
│    │            │前              │被害人：癸○○        │處有期徒刑月，如│
│    │            │                │                      │易科罰金，以新臺幣│
│    │            │                │                      │壹仟元折算壹日，減│
│    │            │                │                      │為有期徒刑壹月又拾│
│    │            │                │                      │伍日，如易科罰金，│
│    │            │                │                      │以新臺幣壹仟元折算│
│    │            │                │                      │壹日；子○○處有期│
│    │            │                │                      │徒刑貳月，如易科罰│
│    │            │                │                      │金，以新臺幣壹仟元│
│    │            │                │                      │折算壹日，減為有期│
│    │            │                │                      │徒刑壹月，如易科罰│
│    │            │                │                      │金，以新臺幣壹仟元│
│    │            │                │                      │折算壹日。        │
│    │            │                │                      │                  │
├──┼──────┼────────┼───────────┼─────────┤
│ 4  │96年2 月23日│臺中縣大雅鄉三和│水溝蓋4片（價值不詳） │辛○○、子○○共同│
│    │上午6時許   │村建興路217號前 │被害人：庚○○        │竊盜，辛○○累犯，│
│    │            │                │                      │處拘役肆拾日，如易│
│    │            │                │                      │科罰金，以新臺幣壹│
│    │            │                │                      │仟元折算壹日，減為│
│    │            │                │                      │拘役貳拾日，如易科│
│    │            │                │                      │罰金，以新臺幣壹仟│
│    │            │                │                      │元折算壹日；子○○│
│    │            │                │                      │處拘役拾日，如易│
│    │            │                │                      │科罰金，以新臺幣壹│
│    │            │                │                      │仟元折算壹日，減為│
│    │            │                │                      │拘役拾伍日，如易科│
│    │            │                │                      │罰金，以新臺幣壹仟│
│    │            │                │                      │元折算壹日。      │
│    │            │                │                      │                  │
├──┼──────┼────────┼───────────┼─────────┤
│ 5  │96年2 月23日│臺中縣大雅鄉上楓│騎樓輔助板1塊（價值不 │辛○○、子○○共同│
│    │下午1時許   │村楓林街55號    │詳）被害人：戊○○    │竊盜，辛○○累犯，│
│    │            │                │                      │處拘役肆拾日，如易│
│    │            │                │                      │科罰金，以新臺幣壹│
│    │            │                │                      │仟元折算壹日，減為│
│    │            │                │                      │拘役貳拾日，如易科│
│    │            │                │                      │罰金，以新臺幣壹仟│
│    │            │                │                      │元折算壹日；子○○│
│    │            │                │                      │處拘役拾日，如易│
│    │            │                │                      │科罰金，以新臺幣壹│
│    │            │                │                      │仟元折算壹日，減為│
│    │            │                │                      │拘役拾伍日，如易科│
│    │            │                │                      │罰金，以新臺幣壹仟│
│    │            │                │                      │元折算壹日。      │
├──┼──────┼────────┼───────────┼─────────┤
│ 6  │96年2 月23日│臺中縣大雅鄉三和│白鐵製窗戶2塊及欄杆1塊│辛○○、子○○共同│
│    │下午4時30許 │村龍善街77號內  │（價值合計約2,800元） │竊盜，辛○○累犯，│
│    │            │                │被害人：己○○        │處拘役拾日，如易│
│    │            │                │                      │科罰金，以新臺幣壹│
│    │            │                │                      │仟元折算壹日，減為│
│    │            │                │                      │拘役拾伍日，如易科│
│    │            │                │                      │罰金，以新臺幣壹仟│
│    │            │                │                      │元折算壹日；子○○│
│    │            │                │                      │處拘役貳拾日，如易│
│    │            │                │                      │科罰金，以新臺幣壹│
│    │            │                │                      │仟元折算壹日，減為│
│    │            │                │                      │拘役拾日，如易科罰│
│    │            │                │                      │金，以新臺幣壹仟元│
│    │            │                │                      │折算壹日。        │
├──┼──────┼────────┼───────────┼─────────┤
│ 7  │96年2 月23日│臺中縣大雅鄉上楓│騎樓輔助板1塊（價值超 │辛○○、子○○共同│
│    │下午8時許   │村樹德街255 巷22│過3,000元）           │竊盜，辛○○累犯，│
│    │            │號前            │被害人：乙○○        │處拘役肆拾日，如易│
│    │            │                │                      │科罰金，以新臺幣壹│
│    │            │                │                      │仟元折算壹日，減為│
│    │            │                │                      │拘役貳拾日，如易科│
│    │            │                │                      │罰金，以新臺幣壹仟│
│    │            │                │                      │元折算壹日；子○○│
│    │            │                │                      │處拘役拾日，如易│
│    │            │                │                      │科罰金，以新臺幣壹│
│    │            │                │                      │仟元折算壹日，減為│
│    │            │                │                      │拘役拾伍日，如易科│
│    │            │                │                      │罰金，以新臺幣壹仟│
│    │            │                │                      │元折算壹日。      │
├──┼──────┼────────┼───────────┼─────────┤
│ 8  │96年2月23日 │臺中縣大雅鄉三和│水溝蓋6片（價值不詳） │辛○○、子○○共同│
│    │下午9時許   │村建興路217號前 │被害人：庚○○        │竊盜，辛○○累犯，│
│    │            │                │                      │處拘役肆拾日，如易│
│    │            │                │                      │科罰金，以新臺幣壹│
│    │            │                │                      │仟元折算壹日，減為│
│    │            │                │                      │拘役貳拾日，如易科│
│    │            │                │                      │罰金，以新臺幣壹仟│
│    │            │                │                      │元折算壹日；子○○│
│    │            │                │                      │處拘役拾日，如易│
│    │            │                │                      │科罰金，以新臺幣壹│
│    │            │                │                      │仟元折算壹日，減為│
│    │            │                │                      │拘役拾伍日，如易科│
│    │            │                │                      │罰金，以新臺幣壹仟│
│    │            │                │                      │元折算壹日。      │
├──┼──────┼────────┼───────────┼─────────┤
│ 9  │96年2 月24日│臺中縣大雅鄉三和│鐵鋁門2面（價值不詳） │辛○○、子○○共同│
│    │凌晨4時許   │村春亭街9號     │被害人：壬○○        │竊盜，辛○○累犯，│
│    │            │                │                      │處拘役陸拾日，如易│
│    │            │                │                      │科罰金，以新臺幣壹│
│    │            │                │                      │仟元折算壹日，減為│
│    │            │                │                      │拘役拾日，如易科│
│    │            │                │                      │罰金，以新臺幣壹仟│
│    │            │                │                      │元折算壹日；子○○│
│    │            │                │                      │處拘役伍拾日，如易│
│    │            │                │                      │科罰金，以新臺幣壹│
│    │            │                │                      │仟元折算壹日，減為│
│    │            │                │                      │拘役貳拾伍日，如易│
│    │            │                │                      │科罰金，以新臺幣壹│
│    │            │                │                      │仟元折算壹日。    │
├──┼──────┼────────┼───────────┼─────────┤
│ 10 │96年2 月24日│臺中縣大雅鄉上楓│水溝蓋4塊（價值不詳） │辛○○、子○○共同│
│    │下午2時許   │村楓林街57號    │被害人：甲○○        │竊盜，辛○○累犯，│
│    │            │                │                      │處拘役拾日，如易│
│    │            │                │                      │科罰金，以新臺幣壹│
│    │            │                │                      │仟元折算壹日，減為│
│    │            │                │                      │拘役拾伍日，如易科│
│    │            │                │                      │罰金，以新臺幣壹仟│
│    │            │                │                      │元折算壹日；子○○│
│    │            │                │                      │處拘役貳拾日，如易│
│    │            │                │                      │科罰金，以新臺幣壹│
│    │            │                │                      │仟元折算壹日，減為│
│    │            │                │                      │拘役拾日，如易科罰│
│    │            │                │                      │金，以新臺幣壹仟元│
│    │            │                │                      │折算壹日。        │
├──┼──────┼────────┼───────────┼─────────┤
│ 11 │96年2 月25日│臺中縣神岡鄉庄前│滴水桶1只（價值大約500│辛○○、子○○共同│
│    │上午1時許   │村中正南街128號 │元）                  │竊盜，辛○○累犯，│
│    │            │                │被害人：丙○○○      │處拘役貳拾日，如易│
│    │            │                │                      │科罰金，以新臺幣壹│
│    │            │                │                      │仟元折算壹日，減為│
│    │            │                │                      │拘役拾日，如易科罰│
│    │            │                │                      │金，以新臺幣壹仟元│
│    │            │                │                      │折算壹日；子○○處│
│    │            │                │                      │拘役拾日，如易科罰│
│    │            │                │                      │金，以新臺幣壹仟元│
│    │            │                │                      │折算壹日，減為拘役│
│    │            │                │                      │伍日，如易科罰金，│
│    │            │                │                      │以新臺幣壹仟元折算│
│    │            │                │                      │壹日。            │
└──┴──────┴────────┴───────────┴─────────┘
附表二（子○○偽造署押部分）：
┌──┬──────┬───────────────────┬─────────┐
│編號│ 犯 罪 時 間│犯  罪  手  段  及  方  法            │所犯罪名、所處宣告│
│    │            │                                      │刑及減刑後刑期    │
├──┼──────┼───────────────────┼─────────┤
│ 1  │96年2 月21日│子○○於上開日期在派詮資源回收場進貨憑│子○○偽造署押，處│
│    │            │證上之出售人簽章欄偽造「洪聖佑」署名共│有期徒刑月，如易│
│    │            │3枚                                   │科罰金，以新臺幣壹│
│    │            │                                      │仟元折算壹日，減為│
│    │            │                                      │有期徒刑壹月又拾伍│
│    │            │                                      │日，如易科罰金，以│
│    │            │                                      │新臺幣壹仟元折算壹│
│    │            │                                      │日，偽造之「洪聖佑│
│    │            │                                      │」署名枚均沒收。│
├──┼──────┼───────────────────┼─────────┤
│ 2  │96年2 月25日│子○○於上開日期在派詮資源回收場進貨憑│子○○偽造署押，處│
│    │            │證上之出售人簽章欄偽造「洪聖佑」署名1 │有期徒刑貳月，如易│
│    │            │枚                                    │科罰金，以新臺幣壹│
│    │            │                                      │仟元折算壹日，減為│
│    │            │                                      │有期徒刑壹月，如易│
│    │            │                                      │科罰金，以新臺幣壹│
│    │            │                                      │仟元折算壹日，偽造│
│    │            │                                      │之「洪聖佑」署名壹│
│    │            │                                      │枚沒收。          │
└──┴──────┴───────────────────┴─────────┘
